# 是否将LP身份投资的基金公司纳入合并范围

提问人：melin 时间：2020-12-09 18:07:00
@chenyiwei
请教陈版主一个问题。
背景信息：
A公司与B、C公司签订合伙协议，A公司出资 1000 万元，认缴占比60%，A、B公司均为有限合伙人、C为普通合伙人（执事合伙人）。合伙协议约定：
1 、本企业设投资决策委员会，投资决策委员会由 3 人组成，由每个合伙人委派 1 名投资决策委员会委员；
2 、投资决策委员会对需要合伙企业或其委派人员审议或表决的合伙企业直接或间接投资的标的公司和/或项目公司的以下重大事项事先进行内部审议，并由委派代表根据投资决策委员会的决议在标的公司和成项目公司的股东会和/或董事会发表意见：（ 1 ）工程招标、设备采购、人民币 500 万元以上合同签署/度更及大额资金支付等；（ 2 ）审议批准项目公司的工程造价预决算方案；（ 3 ）审议批准标的公司、项目公司的利润分配方案和弥补亏损方案；
（ 4 ）审议批准标的公司、项目公司的股权转让、增资、减资、清算等重大事项。
3 、经投资决策委员会全体成员三分之二（2/3）以上（含三分之二（2/3））赞成通过后，方可实施。
4 、收益分配方案：(1)可供分配利润按合伙人实缴出资比例分配；（ 2 ）分配所得低于按照其实缴出资金额与按10%年化收益率计算的收益时，在分配时由C公司以从有限合伙企业分配所得款项对A、B进行差额补足，每一方的补足金额为“该方实缴出资金额+按10%年化收益率计算的实缴出资金额对应的收益一该方分配所得金额”。（ 3 ）合伙期间，如果当年各合伙人获得10%年化率计算的收益后，原则上不再向合伙人分配收益，多余资金留存合伙企业，用于未来满足合伙人未来年化收益分配及退出分配。
问题：
1 、如果基金公司投资决策委员会在项目公司发表的意见，可以对项目公司董事会决策够成实质性影响，A公司是否应当穿透基金公司，而对项目公司采用权益法进行核算？权益法核算是应当按照A实缴比例与基金公司权益损益变动金额确定么？
2 、如果基金公司投资决策委员会在项目公司发表的意见时，可以在项目公司董事会决策时采取一票否决权，即基金公司控制项目公司，则A公司应当对基金公司或项目公司如何核算呢？
3 、如果基金公司投资决策委员会在项目公司发表的意见，在项目公司董事会上仅能发表意见，无影响决策的权利，则基金公司对项目公司不构成重大影响或者控制，A是否因其作为有限合伙人，仅将对基金公司的投资作为金融工具进行核算。

回答人：chenyiwei
建议考虑几个问题：
1 、该合伙企业的设立目的是什么？是否为A或其子公司提供融资，或者为A的并购服务，还是没有实现确定的明确投资目标，以财务性投资为主？
2 、该合伙企业投资的基础资产（项目公司）的具体情况？该项目公司有无稳定的现金流？收益低于10%（需补足）或者获得超额收益的可能性有多大？
3 、“合伙期间，如果当年各合伙人获得10%年化率计算的收益后，原则上不再向合伙人分配收益，多余资金留存合伙企业，用于未来满足合伙人未来年化收益分配及退出分配”，则留存的资金到合伙企业清算时如何分配？另外所留存的资金在留存于合伙企业期间如何进行投资运用？
4 、合伙企业的存续时间与其所投资项目公司的项目运营年限是否一致？合伙企业在所投资公司有无控制、共同控制或者重大影响？